【裁判字號】    92,簡上,316
【裁判日期】    921002
【裁判案由】    竊盜
【裁判全文】
臺灣臺北地方法院刑事判決                        九十二年度簡上字第三一六號
    上  訴  人  臺灣臺北地方法院檢察署檢察官
    被      告  甲○○  男  三.
右列上訴人因被告甲○○竊盜案件，不服本院刑事簡易庭中華民國九十二年八月二十
七日九十二年度簡字第三一四六號第一審判決（偵查案號：臺灣臺北地方法院檢察署
九十二年度偵字第六四一一號），提起上訴，本院管轄之第二審合議庭判決如左：
    主  文
上訴駁回。
    理  由
一、上訴意旨：被告甲○○犯有竊盜罪，經台灣台北地方法院以九十二年度簡字第三
    一四六號判處有期徒刑四月，固屬卓見。惟被告另於本件判決前之民國九十年十
    二月初某日起，迄同年月七日止，在台北市○○○路等地，竊取他人財物，涉有
    竊盜罪嫌，為連續犯，屬裁判上之一罪，依審判不可分原則，該案應為起訴效力
    所及，原審未及審酌上情，難認原判決允當，爰請求撤銷原判決，就被告所涉之
    竊盜罪嫌，另為適當之判決等語。
二、按刑事訴訟法第四百五十五條之一第二項規定：「依第四百五十一條之一之請求
    所為之科刑判決不得上訴」；而同法第四百五十一條之一第一項規定：「前條第
    一項之案件，被告於偵查中自白者，得向檢察官表示願受科刑之範圍或願意接受
    緩刑之宣告，檢察官同意者，應記明筆錄，並即以被告之表示為基礎，向法院求
    刑或為緩刑宣告之請求」、第三項規定：「被告自白犯罪未為第一項之表示者，
    在審判中得向法院為之，檢察官亦得依被告之表示向法院求刑或請求為緩刑之宣
    告」；同法第四百五十一條第一項規定：「檢察官審酌案件情節，認為宜以簡易
    判決處刑者，應即以書面為聲請」。查刑事訴訟法第四百五十一條之一第一項規
    定「前條第一項之『案件』」，並非規定「前條第一項之『情形』」；且所謂「
    前條第一項」係指第四百五十一條第一項，即「檢察官審酌案件情節，認為宜以
    簡易判決處刑者，應即以書面為聲請」。是故所謂「前條第一項之『案件』」，
    自係指「檢察官認為宜以簡易判決處刑而聲請之『案件』」，申言之，即係指刑
    事訴訟法第四百四十九條第三項規定：「依前二項規定所科之刑以宣告緩刑、得
    易科罰金之有期徒刑及拘役或罰金為限」之「案件」而言；又前開法文中所謂「
    依前二項規定」，自包括刑事訴訟法第四百四十九條第一項「檢察官聲請簡易判
    決處刑之『案件』」及同法條第二項「法官逕以簡易判決處刑之『案件』」在內
    。因此，刑事訴訟法第四百五十五條之一第二項不得上訴規定之適用，除係指檢
    察官以簡易判決處刑書向法院聲請簡易判決處刑之案件外，亦包括法官原依通常
    訴訟程序審理，其後因被告自白犯罪而逕改以簡易判決處刑之案件在內。何況從
    前開不得上訴之法文旨意觀之，被告所獲之刑度既符合其請求，復經檢察官之同
    意，則被告自不得於事後復反悔而再行上訴，另檢察官基於公權力「禁反言」之
    原則，及維護被告之信賴利益，自亦不應推翻其同意而復行上訴，此乃立法上對
    於上開情形，何以規定被告及檢察官均不得上訴，用以有效限制渠等上訴權之緣
    由，是凡經上開「認罪（刑）協商」程序所為之簡易判決處刑案件，無論基於何
    種理由，從前開法文及立法意旨，自亦均不得再行上訴，實甚明確。此外，第二
    審法院認為上訴有不合法律上之程式或法律上不應准許或其上訴權已經喪失之情
    形者，應以判決駁回之，且該項判決，得不經言詞辯論為之，上開規定於對於簡
    易判決有不服之上訴，準用之，復為同法第三百六十七條前段、第三百七十二條
    、第四百五十五條之一第三項所明定。
三、經查：本件被告甲○○涉犯竊盜案件，經上訴人即臺灣臺北地方法院檢察署檢察
    官依通常程序起訴後，經本院（第一審）於九十二年八月二十五日訊問被告自白
    犯罪後，認為宜以簡易判決處刑，並經被告與蒞庭公訴人當庭協商求處被告有期
    徒刑四月等情，此有本院訊問筆錄一份附於原審九十二年度易字第七九三號卷宗
    內可資為憑，是原審依被告及公訴人求刑範圍內所為之科刑判決，揆諸前開規定
    及說明，公訴人對原審判決自不得上訴，其所為上訴之聲請，即屬法律上不應准
    許，故本件爰不經言詞辯論，逕以判決駁回上訴。
依刑事訴訟法第四百五十五條之一第二項、第三項、第三百六十七條前段、第三百七
十二條，判決如主文。
中      華      民      國    九十二    年      十      月      二      日
                                臺灣臺北地方法院刑事第十庭
                                    審判長法  官  廖紋妤
                                          法  官  黃紹紘
                                          法  官  蔡世祺
本件不得上訴。
右正本證明與原本無異。
                                          書記官  柯貞如
中      華      民      國    九十二    年      十      月      三      日


司法院資訊處製作；財團法人民間司法改革基金會備份。
